臺灣高等法院臺南分院刑事裁定
111年度聲再字第133號
聲  請  人
即受裁定人  李念慈


上列聲請人因聲請再審案件，對於本院110年度抗字第377號中華
民國110年5月21日確定裁定，聲請再審，本院裁定如下：
    主  文
再審之聲請駁回。
    理  由
一、按再審乃為確定判決認定事實錯誤所設之救濟程序，是聲請
    再審之客體應為「確定之判決」，至於裁定，則不得作為聲
    請再審之客體，此觀刑事訴訟法再審編就確定裁定並無得聲
    請再審之規定自明（最高法院108年度台抗字第941、938、9
    47號裁定意旨參照）。而此項得否作為聲請再審之客體，又
    屬首應調查、審認之事項，倘有違背，法院即應以再審之聲
    請不合法律上程序，依刑事訴訟法第433條裁定駁回再審之
    聲請。
二、經查：
(一)本件聲請人即受裁定人李念慈，因涉犯刑法第304條強制及
    同法第354條毀損等罪，於檢察官偵查中，經臺南市政府警
    察局第二分局員警執行拘提到案，乃聲請提審案件，並聲請
    閱覽交付該109年度偵字第21700號妨害自由案之卷證資料一
    事，經原審法院以：本院於110年4月16日依職權調查結果，
    並無聲請人已受合法傳喚應於偵查時到庭應訊之任何事證，
    而於110年4月16日上午庭訊後當庭諭知將聲請人釋放，而上
    開裁定不得聲明不服，故該案件於斯時即告確定乙節，有提
    審聲請書、訊問筆錄、相關案件卷宗等在卷可憑。聲明人嗣
    於同日下午4時許具狀聲請閱覽提審案件之相關卷證，有刑
    事聲請閱覽全卷狀上之本院收文戳章可查，該提審案件已非
    「審判中」之案件，與刑事訴訟法第33條第2項前段所規定
    之「審判中」之要件不符為由，以110年度聲字第653號裁定
    聲請駁回，後聲請人不服提起抗告(聲請人之書狀係載明刑
    事「聲請更正錯誤、補充裁定」暨閱覽全卷狀，並主張聲請
    人係110年4月16日當庭聲請閱覽拘票，返回當日下午係補聲
    請狀等語，本院認應視為抗告），嗣經本院於民國110年5月
    21日以110年度抗字第377號刑事裁定認其抗告無理由，而裁
    定駁回確定在案。
(二)本件聲請人係對本院110年度抗字第377號「確定裁定」聲請
    再審，有卷附聲請人所提書狀在卷可稽（見本院卷第3頁）
    ，該書狀雖未記載「聲請再審」之文字，然依所載之『刑事
    「聲請更正錯誤、補充裁定」狀(23)』及「110年度抗字第37
    7號」等語，顯係對本院110年度抗字第377號駁回其閱覽卷
    宗之聲請所為確定裁定表示不服，應視為聲請再審。此與聲
    請再審者應以「確定判決」為限之規定不符，依據上開說明
    ，本件再審之聲請，程序顯屬違背規定，且無可補正，應予
    駁回。
據上論結，應依刑事訴訟法第433條，裁定如主文。    
中　　華　　民　　國　　111 　年　　11　　月　　24　　日
                  刑事第二庭    審判長法  官  楊清安
                                      法  官  陳珍如
                                      法  官  陳顯榮
以上正本證明與原本無異。
不得抗告。
　　　　　　　　　　　　　　　　　　　書記官  陳筱婷
中　　華　　民　　國　　111 　年　　11　　月　　24　　日